臺灣高等法院交通事件裁定　　　　　　 96年度交抗字第120號
　　抗　告　人
　　即受處分人 甲○○
上列抗告人因違反道路交通管理處罰條例案件，不服臺灣板橋地
方法院，中華民國95年12月29日所為裁定（95年度交聲字第1684
號），提起抗告，本院裁定如下：
    主  文
抗告駁回。
    理  由
壹、抗告意旨略以：法院門口前人行道上停車警察不取締，抗告
    人在縣民大道未設警告標誌之人行道上停車卻要處罰，有失
    公平云云。
貳、經查：
一、按橋樑、隧道、圓環、障礙物對面、鐵路平交道、人行道、
    行人穿越道、快車道等處，不得臨時停車，道路交通安全規
    則第一百十一條第一項第一款定有明文。又汽車駕駛人停車
    時，在禁止臨時停車處所停車者，處新臺幣（下同）六百元
    以上一千二百元以下罰鍰，道路交通管理處罰條例第五十六
    條第一項第一款亦規定甚明。再者，所謂「汽車」係指在道
    路上不依軌道或電力架線而以原動機行駛之車輛（包括機器
    腳踏車），道路交通安全規則第二條第一項第一款復有明文
    規定。故機車駕駛人若有上開違規停車之行為，仍有前揭法
    律規定之適用，其理甚明。
二、原處分機關交通部公路總局臺北區監理所板橋監理站處分意
    旨略以：異議人即受處分人甲○○騎乘之車牌號碼AJA-831
    號重型機車，因於民國九十五年七月十九日十八時五十分許
    ，違規在臺北縣板橋市縣○○道○段之人行道上停車，經臺
    北縣政府警察局交通隊員警拍照採證後逕行舉發，原處分機
    關乃依違反道路交通管理處罰條例第五十六條第一項第一款
    規定裁處罰鍰六百元。異議意旨略以：伊騎乘之前開車輛於
    九十五年七月十九日停放在臺北縣板橋市縣○○道上為警逕
    行舉發，員警稱伊停放機車之地點為人行道，依法不得停放
    車輛，然而人行道既然不得停放，為何未設立警告標誌、劃
    設紅線或註明禁止停車，而且車輛旁邊尚有其他車輛停放，
    實在讓人難以獲悉該處禁止停放機車，此等安排豈不是讓人
    民誤入圈套再加以裁罰？為此遭舉發裁罰，實有不服，爰聲
    明異議，請求撤銷原處分等語。
三、經查：本件異議人騎乘車號AJA-831號重型機車，於九十五
    年七月十九日十八時五十分許，在臺北縣板橋市縣○○道一
    段人行道上違規停車，經警方逕行舉發違規之事實，有臺北
    縣政府警察局舉發違反道路交通管理事件通知單影本一件及
    採證照片一幀在卷可稽，堪信屬實。異議人雖執前詞置辯，
    惟查，異議人對於自身停放機車之區○○○○道早有認識一
    節，此經異議人於原審調查時到庭明確陳稱：「（問：你停
    車的地方是否是人行道？）應該算。」等語在卷（詳原審九
    十五年十二月四日訊問筆錄）。又人行道不得臨時停車，揆
    以前揭規定甚明，異議人為合格考取駕照之駕駛人，理應甚
    為清楚，是人行道本不待劃設或豎立禁止臨時停車之標線、
    標誌，即應禁止臨時停車，異議人自不得以該路段未劃設標
    線或豎立標誌等語，而主張得以在該人行道停車。何況，人
    行道設置目的係專供行人通行之用，基於道路交通管理之公
    益目的，不容私人停車佔用以妨礙行人通行之安全，異議人
    停放機車之人行道上縱然有其他違規車輛停放，駕駛人亦不
    得任意停放之，並藉此合理化其違規之事實，置其他用路權
    人於不顧。綜上，本件異議人貪圖一時方便，於前揭人行道
    違規停放車輛之事實明確，異議人所為辯解，均不足採。從
    而，原處分機關以異議人違規情事明確，逕行裁處異議人應
    納罰鍰六百元，於法並無違誤或不當之處。原審因認本件異
    議為無理由，應予駁回，經核原審認事用法，均無不當。抗
    告人執前詞抗告，查抗告人確於人行道上違規停車，業據原
    審詳為論述明確，核其抗告無理由，應予駁回。
據上論結，應依道路交通管理處罰條例第89條，道路交通案件處
理辦法第26條，刑事訴訟法第412條，裁定如主文。
中　　華　　民　　國　　96　　年　　2 　　月　　12　　日
                  交通法庭審判長法　官  蔡永昌
　　　　　　　　　　　　　　　　法  官  施俊堯
　　　　　　　　　　　　　　　　法  官  張正亞
以上正本證明與原本無異。
不得再抗告。
                                書記官  鄭信昱
中　　華　　民　　國　　96　　年　　2 　　月　　13　　日
